【裁判字號】    89,訴,2174
【裁判日期】    891229
【裁判案由】    毒品危害防制條例
【裁判全文】
臺灣板橋地方法院刑事判決                        八十九年度訴字第二一七四號
    公  訴  人  臺灣板橋地方法院檢察署檢察官
    被      告  甲○○
右列被告因違反毒品危害防制條例案件，經檢察官聲請簡易判決處刑（八十九年度毒
偵字第五０九九號），本院認不得以簡易判決處刑，適用通常程序審理並判決如左：
    主  文
甲○○連續施用第一級毒品，累犯，處有期徒刑玖月，分裝斜口勺管（含海洛因殘渣
）壹支沒收銷燬之，注射針筒壹支沒收之；又連續施用第二級毒品，累犯，處有期徒
刑伍月；應執行有期徒刑壹年，分裝斜口勺管（含海洛因殘渣）壹支沒收銷燬之，注
射針筒壹支沒收之。
    事  實
一、甲○○曾因違反肅清煙毒條例及麻醉藥品管理條例案件，於民國八十三年間經本
    院以八十二年度訴字第三一０八號判決應執行有期徒刑二年三月，嗣經臺灣高等
    法院以八十三年度上訴字第二四九五號判決駁回上訴確定，於八十六年三月二日
    縮短刑期假釋期滿，以已執行論；又因施用毒品，經本院以八十八年度毒聲字第
    三四二五號裁定令入戒治處所施以強制戒治，於八十九年一月十日強制戒治期滿
    ，嗣由臺灣板橋地方法院檢察署檢察官於八十九年四月六日以八十九年度戒毒偵
    字第一０九號處分書處分不起訴確定在案。詎甲○○仍不知悔改，基於施用第一
    級毒品海洛因之概括犯意，自八十九年六月間起至同年七月二十日止，在臺北縣
    新莊市○○○路二一二巷三弄十四號五樓住處，以分裝斜口勺管將海洛因置入注
    射針筒（非專供施用毒品之器具）內皮下注射之方式，連續多次施用海洛因；復
    另行起意，基於施用第二級毒品安非他命之概括犯意，自八十九年四月間起至同
    年七月二十日止，在上址住處，以將安非他命置於燈泡（未扣案，非專供施用毒
    品之器具）內以火燒烤產生煙霧後吸食之方式，連續多次施用安非他命。嗣於八
    十九年七月二十日下午六時三十分許，為警在上址其住處查獲，並扣得甲○○所
    有、供施打海洛因所用之分裝斜口勺管（含海洛因殘渣）及注射針筒各一支。甲
    ○○因此經檢察官聲請本院於八十九年九月六日以八十九年度毒聲字第五二九五
    號裁定令入戒治處所施以強制戒治一年。
二、案經臺北市警察局信義分局報請臺灣板橋地方法院檢察署檢察官偵查後聲請簡易
    判決處刑。
    理  由
一、右揭事實，訊據被告甲○○坦承有右揭施用海洛因及安非他命之犯行，且被告於
    八十九年七月二十日為警查獲後所採尿液，經送請臺北市立療養院鑑定結果呈安
    非他命陽性反應及嗎啡陽性反應，有臺北市政府警察局信義分局偵辦涉嫌煙毒、
    麻藥（毒品）案尿液對照表及臺北市立療養院煙毒尿液檢驗報告書各一份在卷足
    憑，復有上開分裝斜口勺管（含海洛因殘渣）及注射針筒各一支扣案可資佐證。
    又上開分裝斜口勺管（含海洛因殘渣）及注射針筒各一支，均係被告所有、供施
    用海洛因之器具，業據被告於警訊時供明在卷，被告於本院審理中復供承「（問
    ：在警局所言是否實在？）實在。我有看過（警訊筆錄）才簽名」等語，又扣案
    之分裝斜口勺管內含海洛因殘渣，亦經被告於卷附臺北市政府警察局信義分局查
    獲毒品初步鑑驗報告單上親自簽名按印確認無訛，故被告雖於檢察官偵查中及本
    院審理時翻異前詞，改稱：扣案之注射針筒係警方於其住處外樓梯間查獲，並非
    伊所有，而扣案之吸管雖為伊所有，但係伊吸食飲料所剩，並未用以施用安非他
    命云云，並不實在。又被告前因施用毒品案件，經本院以八十八年度毒聲字第三
    四二五號裁定令入戒治處所施以強制戒治，於八十九年一月十日強制戒治期滿，
    嗣由臺灣板橋地方法院檢察署檢察官於八十九年四月六日以八十九年度戒毒偵字
    第一０九號處分書處分不起訴確定在案，有上開不起訴處分書電腦列印本及臺灣
    高等法院檢察署刑案紀錄簡覆表各一份在卷足憑；被告於八十九年七月二十日經
    警查獲施用毒品後，經檢察官聲請本院於八十九年九月六日以八十九年度毒聲字
    第五二九五號裁定令入戒治處所施以強制戒治一年等情，亦有上開裁定正本一份
    附卷可稽。本案事證明確，被告犯行洵堪認定。
二、按海洛因及安非他命分別屬第一級及第二級毒品，毒品危害防制條例第二條第二
    項第一款及第二款定有明文。被告前因施用毒品案件，經強制戒治期滿，由檢察
    官為不起訴之處分後，五年內再施用第一級及第二級毒品，核其所為係犯毒品危
    害防制條例第十條第一項之施用第一級毒品罪及同條第二項之施用第二級毒品罪
    ；其持有海洛因及安非他命之低度行為，分別為施用之高度行為所吸收，均不另
    論罪；其先後多次施用海洛因及安非他命之犯行，均時間緊接，方法相同，各觸
    犯構成要件相同之罪名，顯係基於概括之犯意為之，均為連續犯，應依刑法第五
    十六條之規定以一罪論並加重其刑；其所犯上開二罪，犯意各別，行為互異，應
    分論併罰。公訴意旨認被告自八十九年一月間起即施用海洛因及安非他命云云，
    容有未洽，惟起訴書認此部分與前揭論罪科刑部分有連續犯之裁判上一罪關係，
    爰不另為無罪之諭知。末查被告有事實欄所載曾受有期徒刑執行完畢之事實，有
    卷附臺灣高等法院檢察署刑案紀錄簡覆表可按，其受有期徒刑執行完畢後五年以
    內再犯本案法定刑為有期徒刑之上開二罪，為累犯，均應依刑法第四十七條規定
    遞加重其刑。爰審酌被告前因施用毒品案件，已完成強制戒治程序，由臺灣板橋
    地方法院檢察署檢察官為不起訴處分後，旋復觸犯上開二罪，惟念其犯行係戕害
    自身，對社會治安尚非危害甚鉅，暨其犯罪之動機、目的、手段、犯罪後之態度
    等一切情狀，分別量處如主文所示之刑，並定其應執行之刑。
三、扣案之分裝斜口勺管一支其上殘留之海洛因，係第一級毒品，因與該勺管不易分
    離析出，爰併依毒品危害防制條例第十八條第一項前段之規定宣告沒收銷燬之。
    另扣案之注射針筒一支，其性質非專供施用毒品之器具，惟屬被告所有、供施用
    第一級毒品海洛因所用之物，爰依刑法第三十八條第一項第二款規定宣告沒收之
    。
據上論斷，應依刑事訴訟法第四百五十二條、第二百九十九條第一項前段，毒品危害
防制條例第十條第一項、第二項、第十八條第一項前段，刑法第十一條前段、第五十
六條、第四十七條、第五十一條第五款、第三十八條第一項第二款，判決如主文。
本案經檢察官蔡顯鑫到庭執行職務。
中      華      民      國        八十九      年    十二    月二十六  日
                                     臺灣板橋地方法院刑事第三庭
                                         法  官  樊  季  康
右正本證明與原本無異。
如不服本判決，應於判決送達後十日內，向本院提出上訴狀。
                                         書記官  馬  秀  芳
中      華      民      國        八十九      年    十二    月  三十    日


司法院資訊處製作；財團法人民間司法改革基金會備份。
